【裁判字號】    92,交易,233
【裁判日期】    920731
【裁判案由】    公共危險等
【裁判全文】
臺灣高雄地方法院刑事判決                        九十二年度交易字第二三三號
    公  訴  人  臺灣高雄地方法院檢察署檢察官
    被      告  甲○○
右列被告因公共危險等案件，經檢察官提起公訴（九十二年度偵字第七六三號），
本院判決如左：
    主  文
甲○○服用酒類，不能安全駕駛動力交通工具而駕駛，處有期徒刑參月，如易科罰金
，以佰元折算壹日。
被訴過失傷害部分公訴不受理。
    事  實
一、甲○○於民國九十二年三月十一日十八時三十分許，在高雄市○○路某建築工地
    飲用不詳數量之酒類後，明知已因服用酒類，注意力及控制力達不能安全駕駛動
    力交通工具之程度，竟仍於同日二十時三十分許，駕駛車號ＧＲＷ—九五一號重
    型機車，沿高雄市○○區○○路左轉進入樂利路口後，本應注意汽車行駛時，駕
    駛人應注意車前狀況，並隨時採取必要之安全措施；又汽車駕駛人飲酒後其吐氣
    所含酒精成份超過每公升零點二五毫克以上者，不得駕車，而依當時情況，亦無
    不能注意之情事，詎甲○○在飲酒後行車不穩，無法安全控制行車方向，注意力
    及控制力達不能安全駕駛動力交通工具程度之情況下，猶貿然酒後駕車，行至樂
    利路六十號前，明知已視見乙○○站立於車號ＺＬ—九五五號自用小客車旁，
    復因酒醉不能控制駕駛機車，致失控撞擊乙○○，受有右側脛骨、腓骨開放性骨
    折、頭部創傷併前額血腫之傷害（過失傷害部分業據撤回告訴，詳如後述），甲
    ○○亦受有頭部外傷及臉部撕裂傷之傷害，嗣在旁路人見狀將該二人送高雄市立
    小港醫院急救，並對甲○○抽血檢驗其血中乙醇濃度為三一七點七四ＭＧ／ＤＬ
    （相當於呼氣時酒精濃度達每公升一點五八八七毫克），始悉上情。
二、案經乙○○訴由高雄市政府警察局小港分局報告臺灣高雄地方法院檢察署檢察官
    偵查起訴。
    理  由
壹、有罪部分：
一、右揭酒醉駕車事實，業據被告甲○○迭於警訊及本院審理中供承不諱，核與證人
    黃敬峰於警訊及偵審中證述之情節大致相符，且被告係因酒後駕車不慎撞及告訴
    人即被害人乙○○，嗣經在旁路人見狀將被告送高雄市立小港醫院急救，並對被
    告抽血檢驗其血中乙醇濃度為三一七點七四ＭＧ／ＤＬ（相當於呼氣時酒精濃度
    達每公升一點五八八七毫克一情，亦有高雄市政府警察局舉發違反道路交通管理
    事件通知單影本、刑法第一百八十五條之三案件測試觀察紀錄表、高雄市立小港
    醫院緊急生化藥物檢驗單、高雄市政府警察局交通大隊交通事故談話紀錄表、高
    雄市政府警察局小港分局道路交通事故現場圖等件附卷可稽（參見警卷第六—十
    一頁），足見被告此部分之自白核與事實相符，自可採為論罪科刑之依據。按刑
    法第一百八十五條之三規定所謂「不能安全駕駛」，係抽象危險犯，並不以發生
    具體危險為必要，對於呼氣酒精濃度已達每公升零點五五毫克（．五五ＭＧ＼
    Ｌ）以上，肇事率為一般正常人之十倍，認為已達不能安全駕車之標準，此業經
    法務部八十八年五月十八日以法八八檢字第一六六九號函告週知，應為絕對
    不能安全駕駛動力交通工具，且按就醫學文獻所知，酒精對人體造成之影響，於
    呼氣時酒精濃度達每公升零點二五毫克（約合體內血液中酒精濃度五ＭＧ＼Ｄ
    Ｌ或零點零五％）即會輕度中毒，造成輕度協調功能降低；呼氣酒精濃度達每公
    升零點五毫克時（約合體內血液中酒精濃度一ＭＧ＼ＤＬ或零點一％）屬輕
    到中度中毒症狀，出現反應較慢、感覺減低、影響駕駛之狀況；又飲酒後一小時
    許，其體內血液酒精濃度可達最高，飲酒一小時後其體內之酒精濃度隨即消減，
    此亦分別有行政院國軍退除役官兵輔導委員會臺北榮民總醫院八十八年八月五日
    （八八）北總內字第二六八六八號函文、八十八年十月二十六日（八八）院賓文
    廉字第一三四七號臺灣高等法院函中台北醫學院附設醫院精神科主任蔡尚穎「
    酒精對人體生理與行為之影響」一文可據。而本件被告係於九十二年三月十一日
    十八時三十分許飲用不詳數量之酒類後，於同日二十時三十分許，因酒後駕車不
    慎撞及告訴人，嗣被告經路人送醫於同日二十一時之已逾其酒後二小時三十分而
    抽血檢驗其血中乙醇濃度仍高達三一七點七四ＭＧ／ＤＬ（相當於呼氣時酒精濃
    度達每公升一點五八八七毫克），足認被告當時顯已達不能安全駕駛之情狀。綜
    上所述，本件被告酒後駕車之事證已臻明確，被告犯行洵堪認定，應予依法論科
    。
二、核被告所為，係犯刑法第一百八十五條之三服用酒類不能安全駕駛動力交通工具
    而駕駛罪。爰審酌酒精成分對人之意識能力具有不良影響，超量飲酒後會導致對
    週遭事務之辨識及反應能力較平常狀況薄弱，被告前已有酒後駕車前科，於本件
  復服用酒類達不能安全駕駛之程度，仍駕駛機車於道路上行駛，對一般往來之人
    車均生高度危險性，並因而肇事，一犯再犯，實有可罰，惟念其犯後尚能坦承犯
    行，犯罪後態度尚稱良好，且已與告訴人達成和解，有和解書及撤回告訴狀各一
    紙附卷可參（參見本院卷第四二—四三頁），已具悔意等一切情狀，量處如主文
    所示之刑，並諭知易科罰金之折算標準，以資懲儆。
貳、不受理部分：
一、公訴意旨略以：被告於九十二年三月十一日十八時三十分許，在高雄市○○路某
    建築工地飲用不詳數量之酒類後，明知已因服用酒類，注意力及控制力達不能安
    全駕駛動力交通工具之程度，竟仍於同日二十時三十分許，駕駛車號ＧＲＷ—九
    五一號重型機車，沿高雄市○○區○○路左轉進入樂利路口後，本應注意汽車行
    駛時，駕駛人應注意車前狀況，並隨時採取必要之安全措施；又汽車駕駛人飲酒
    後其吐氣所含酒精成份超過每公升零點二五毫克以上者，不得駕車，而依當時情
    況，亦無不能注意之情事，詎被告在飲酒後行車不穩，無法安全控制行車方向，
    注意力及控制力達不能安全駕駛動力交通工具程度之情況下，猶貿然酒後駕車，
    行至樂利路六十號前，明知已視見告訴人站立於車號ＺＬ—九五五號自用小客
    車旁，復因酒醉不能控制駕駛機車，致失控撞擊告訴人，受有右側脛骨、腓骨開
    放性骨折、頭部創傷併前額血腫之傷害，因認被告另涉犯刑法第二百八十四條第
    一項之過失傷害罪嫌等語。
二、按告訴乃論之罪，告訴人於第一審辯論終結前，得撤回其告訴；又告訴經撤回者
    ，法院應諭知不受理之判決，刑事訴訟法第二百三十八條第一項及第三百零三條
    第三款分別定有明文。
三、本件告訴人乙○○告訴被告甲○○過失傷害部分，經檢察官提起公訴，認被告係
    犯刑法第二百八十四條第一項之過失傷害罪。依同法第二百八十七條前段之規定
    ，須告訴乃論。茲據告訴人於本院審理中，以書面及言詞聲請撤回其告訴，有和
    解書、撤回告訴狀及本院九十二年七月二日訊問筆錄等件在卷可稽（參見本院卷
    第三八、四二—四三頁），揆諸前開法文說明，自應諭知不受理之判決。
據上論斷，應依刑事訴訟法第二百九十九條第一項前段、第三百零三條第三款，刑法
第一百八十五條之三、第四十一條第一項，罰金罰鍰提高標準條例第二條，判決如主
文。
本案經檢察官鄧藤墩到庭執行職務。
中      華      民      國    九十二    年      七      月    三十一    日
                                臺灣高雄地方法院交通法庭
                                  審判長法  官  吳  永  宋
                                        法  官  張  茹  棻
                                        法  官  林  家  賢
右正本證明與原本無異。
如不服本判決，應於判決送達後十日內，向本院提出上訴狀。
                                        書記官  許  雅  惠
中      華      民      國    九十二    年      七      月    三十一    日
附錄本判決論罪科刑法條：
刑法第一百八十五條之三：
服用毒品、麻醉藥品、酒類或其他相類之物，不能安全駕駛動力交通工具而駕駛者，
處一年以下有期徒刑、拘役或三萬元以下罰金。


司法院資訊處製作；財團法人民間司法改革基金會備份。
